【裁判字號】    88,易,2730
【裁判日期】    890112
【裁判案由】    毒品危害防制條例
【裁判全文】
臺灣桃園地方法院刑事判決                        八十八年度易字第二七三號
    公  訴  人  臺灣桃園地方法院檢察署檢察官
    被      告  甲○○
右列被告因違反毒品危害防制條例案件，經檢察官提起公訴（八十八年度毒偵字第一
五二四號、偵緝字第一二０一號、一二０二號、一二０三號），本院判決如左：
        主  文
甲○○連續施用第二級毒品，累犯，處有期徒刑玖月。
扣案之吸食器壹組沒收。
        事  實
一、甲○○曾於民國八十四年間因違反麻醉藥品管理條例，於八十四年九月六日經本
    院判處有期徒刑四月確定，甫於八十四年十一月廿三日執行完畢，猶不知悔改，
    又於毒品危害防治條例於八十七年五月廿二日公布施行後，因於八十七年十一月
    間因施用第二級毒品安非他命，經本院以八十七年度毒聲字第二八０八號裁定送
    勒戒處所觀察、勒戒，經認無繼續施用傾向，而由臺灣桃園地方法院檢察署檢察
    官於八十七年十一月卅日以八十七年度偵字第一七二四六號處分不起訴確定，再
    於八十八年二月間因施用安非他命，經本院以八十八年度毒聲字第九九七號裁定
    送勒戒處所觀察、勒戒，經認無繼續施用傾向，而由臺灣桃園地方法院檢察署檢
    察官於八十八年三月六日以八十八年度偵字第二九八０號處分不起訴確定。復基
    於概括犯意，於前開不起訴處分確定後之五年內之八十八年四月廿七日晚間七時
    許回溯前九十六小時內之某時起至同年十一月十二日中午十二時許止，在桃園縣
    桃園市○○○街一九０巷一號三樓、同縣市○○○街卅六號、同縣蘆竹鄉○○路
    ○段四十二號及其他不詳處所，以吸食器燒烤之方式施用安非他命，平均一個月
    即施用三、四次。嗣先於八十八年四月二十七日下午四時許在甲○○位於桃園市
    ○○路三一八之二號二樓之租住處為警查獲，又於八十八年八月二十日晚間十一
    時許在桃園市○○○街三十四號三樓為警查獲，再於八十八年九月二十日下午五
    時三十分許在甲○○位於桃園市○○○街三十六號之租住處為警查獲，並扣得其
    所有之吸食器一組、含海洛因之空袋一只（甲○○雖於警訊時否認為其所有，並
    辯稱伊之朋友可以自由進出其租住處，惟其無法交待是何等朋友進出其租住處而
    將海洛因藏放於伊之租住處，且該海洛因又係藏於該租住處之壁飾掛氈左下角，
    該海洛因顯為其持有，其歷次驗尿結果又無海洛因陽性反應，其持有海洛因之行
    為無法為施用之行為所吸收，應由公訴人另案偵查處理），復於八十八年十一月
    十二日下午三時三十分許，在桃園縣蘆竹鄉○○路○段四十二號旁車庫為警查獲
    。
二、案經台北縣警察局板橋分局、桃園縣警察局八德分局及大園分局報告臺灣桃園地
    方法院檢察署檢察官偵查起訴。
        理  由
一、訊據被告甲○○固坦承自八十八年七月間起至同年十一月十二日中午止施用毒品
    安非他命一事，惟矢口否認其於八十八年四月間起即再有施用安非他命之犯行，
    惟查：被告於八十八年四月廿七日為警查獲時，經警採尿送驗，確呈安非他命陽
    性反應，此非惟有桃園縣衛生局八十八年五月二十八日不法藥物尿液檢定書在卷
    可稽，公訴人為求慎重再將尿液送法務部調查局複驗，亦有相同之檢驗結果，此
    有該局之檢驗通知書可按，其於八十八年四月廿七日晚間七時許回溯前九十六小
    時內之某時起即有再行施用安非他命之行為殊堪認定。此外，其餘各次為警查獲
    採尿送驗，亦均呈安非他命之陽性反應，此有台北縣衛生局尿液煙毒檢驗成績書
    及台灣科技股份有限公司濫用藥物尿液檢驗報告各一紙附卷可憑；又被告前因施
    用毒品案件，經本院先後二次以八十七年度毒聲字第二八０八號及八十八年度毒
    聲字第九九七號裁定送觀察、勒戒後，均無繼續施用毒品之傾向，由臺灣桃園地
    方法院檢察署檢察官分別以八十七年度偵字第一七二四六號、八十八年度偵字第
    二九八０號為不起訴處分確定在案，有臺灣桃園地方法院檢察署刑案資料查註紀
    錄表及本院被告全國前案紀錄表各一紙在卷可稽，本件事證明確，被告係於毒品
    危害防制條例公布施行後，犯施用毒品罪行經檢察官為不起訴處分後，於五年內
    第三次犯施用毒品罪者，足堪認定。
二、核被告所為，係犯毒品危害防制條例第十條第二項施用第二級毒品罪。其施用前
    之持有安非他命之低度行為應為施用之高度行為所吸收，不另論罪。被告先後多
    次吸用安非他命犯行，時間緊接，所犯構成要件相同，顯係基於概括犯意為之，
    為連續犯，應依刑法第五十六條規定加重其刑。又被告曾於八十四年間因違反麻
    醉藥品管理條例，於八十四年九月六日經本院判處有期徒刑四月確定，甫於八十
    四年十一月廿三日執行完畢，此有本院刑案被告全國前案紀錄表一紙在卷可稽，
    其於執行完畢後五年以內，再犯本案之罪，係屬累犯，應依刑法第四十七條之規
    定，遞加重其刑。爰審酌被告前已有三次非法施用安非他命前科（此有本院刑案
    被告全國前案紀錄表一紙在卷可稽）猶犯同罪行，可見非以有期徒刑使其與外界
    之毒品誘惑隔離不足以矯正其施用毒品惡習、其吸用安非他命期間之久暫及次數
    等一切情狀，量處如主文所示之刑。扣案之吸食器一組在被告位於桃園市○○○
    街三十六號之租住處為警查扣，被告雖矢口否認為其所有，然亦無法交待係何人
    所置放，其該次為警採尿送驗之結果復呈安非他命陽性反應，實屬人贓俱獲，其
    空口否認為其所有，無足可採，顯足認係屬其所有供其施用毒品之用，應依刑法
    第三十八條第一項第二款之規定，宣告沒收。
據上論斷，應依刑事訴訟法第二百九十九條第一項前段，毒品危害防制條例第十條第
二項，刑法第十一條前段、第五十六條、第四十七條、第三十八條第一項第二款，判
決如主文。
本案經檢察官周懷廉到庭執行職務
中        華        民        國    八十九    年    一    月    十二    日
                                    臺灣桃園地方法院刑事第一庭
                                        法  官    曾  雨  明
右正本證明與原本無異。
如不服本判決，應於判決送達後十日內向本院提出上訴狀( 應附繕本 )，上訴於
臺灣高等法院。
                                        書記官    戴  育  萍
中        華        民        國   八十九   年     一     月    十八    日
附錄本案論罪科刑法條全文：
毒品危害防制條例條例第十條第二項
施用第二級毒品者，處三年以下有期徒刑。


司法院資訊處製作；財團法人民間司法改革基金會備份。
